【裁判字號】    98,抗,208
【裁判日期】    980506
【裁判案由】    假處分
【裁判全文】
臺灣高等法院臺中分院民事裁定  98年度抗字第208號
抗  告  人  庚○○
            丁○○
                        號
            戊○○
            乙○○
            丙○○
            上列五人送達代收.
                      住苗栗縣.
相  對  人  苗栗縣竹南鎮農會
                      設苗栗縣.
法定代理人  己○○    住同上
代  理  人  盛枝芬律師
上列抗告人因與相對人等間假處分事件，對於民國98年3月13日
臺灣苗栗地方法院98度裁全字第209號裁定提起抗告，本院裁定
如下：
      主  文
抗告駁回。
抗告程序費用由抗告人負擔。
      理  由
一、抗告意旨略以：抗告人庚○○等五人為相對人苗栗縣竹南鎮
    農會第十六屆理事當選人，相對人竟以消極不作為之方式否
    認與抗告人之法律關係，甚以再行審查候選資格，造成抗告
    人無法參與理事會及參選、選舉理事長等權益之重大損害，
    抗告人理事資格尚待爭訟，非有相當時日無以確認，為此，
    抗告人與相對人之法律關係有暫訂之必要，請求依民事訴訟
    法第五百三十八條第一項之規定暫定抗告人為相對人第十六
    屆理事，得行使理事職權，惟原審竟以農會法第四十九條之
    二規定不適用假處分為由駁抗告人之聲請，但查該規定應限
    縮於倘無業務中斷之虞者，故本件得準用民訴訟法第五百三
    十八條假處分之規定，方為正辦，因而請求廢棄原裁定及請
    暫定抗告人為相對人第十六屆理事，得行使理事職權等語。
二、按農會選舉或罷免訴訟及總幹事聘、解任程序，除有關假處
    分之規定外，準用民事訴訟法之規定，農會法第四十九條之
    二定有明文。又農會選舉罷免辦法第三條規定，本辦法所稱
    農會之選舉、罷免，係指各級農會理事長、常務監事、理事
    、監事、會員代表及農事小組組長、副組長之選舉、罷免。
    揆之農會法第四十九條之二之立法理由謂：「民事訴訟法第
    五百三十八條假處分之規定，於本法不適用之，以免因選舉
    或罷免訴訟陷業務於中斷」。依上開規定，農會選舉無民事
    訴訟法有關假處分規定之準用並未規定限於何原因甚明，足
    見抗告人主張農會法第四十九條之二有關不適用假處分之規
    定，應限縮於倘無業務中斷之虞者云云，自不足採。是則原
    法院駁回抗告人之聲請，依法並無不合。抗告人猶執前詞，
    提起抗告，請求廢棄原裁定，為無理由，應駁回其抗告。
三、據上論結，本件抗告為無理由，依民事訴訟法第四百九十五
    條之一第一項、第四百四十九條第一項、第九十五條、第七
    十八條，裁定如主文。
中    華    民    國    98    年    5     月    6     日
                  民事第六庭    審判長法  官  袁再興
                                      法  官  吳惠郁
                                      法  官  盧江陽
以上正本係照原本作成。
再為抗告應以適用法規顯有錯誤為理由。
如提起再抗告者應於裁定送達後10日內向本院提出抗告理由狀（
須按照他造人數附具繕本）並繳納抗告裁判費新臺幣1,000元，
同時委任律師或具有律師資格之關係人為代理人。
                                      書記官  陳玫伶
中    華    民    國    98    年    5     月    6     日
                                                      Ｍ


司法院資訊處製作；財團法人民間司法改革基金會備份。
